【裁判字號】    95,小上,1
【裁判日期】    950206
【裁判案由】    給付貨款
【裁判全文】
臺灣雲林地方法院民事裁定               95年度小上字第1號
上  訴  人  甲○○
被上訴人    誠泰行銷股份有限公司
法定代理人  洪國超
上列當事人間請求給付貨款事件，上訴人對於中華民國94年11月
10日本院斗六簡易庭94年度六小字第217 號第一審判決提起上訴
，本院裁定如下：
    主  文
上訴駁回。
第二審訴訟費用新台幣壹仟伍佰元由上訴人負擔。
    理  由
一、按對於小額程序第一審判決之上訴，非以其違背法令為理由
    ，不得為之；又上訴狀內應記載上訴理由，表明下列各款事
    項：(一)原判決所違背之法令及其具體內容。(二)依訴訟資料可
    認為原判決有違背法令之具體事實，民事訴訟法第436 條之
    24第2 項、第436 條之25分別定有明文。所謂判決違背法令
    ，依同法第468 條規定，係指判決不適用法規或適用不當者
    而言，而有同法第469 條第1 款至第5 款所列情形之一者，
    為判決當然違背法令。是當事人提起上訴，如依民事訴訟法
    第468 條規定，以小額程序第一審判決有不適用法規或適用
    法規不當為上訴理由時，其上訴狀或理由書應有具體之指摘
    ，並揭示該法規之條項或其內容，若係成文法以外之法則，
    應揭示該法則之旨趣，倘為司法院解釋或本院之判例，則應
    揭示該判解之字號或其內容，如依民事訴訟法第469 條第1
    款至第5 款所列情形為理由時，其上訴狀或理由書應揭示合
    於該條款之事實，上訴狀或理由書如未依此項方法表明者，
    即難認為已對小額程序第一審判決之違背法令有具體之指摘
    ，其上訴自難認為合法（最高法院71年台上字第314 號判例
    意旨參照）。次按上訴人雖提出上訴理由書，然其理由書未
    具體指摘原判決有何違背法令之內容及事實，即不具備表明
    上訴理由之程式，雖原第一審法院未依民事訴訟法第436 之
    32第2 項準用同法第471 條第1 項之規定，裁定駁回上訴，
    而將訴訟卷宗送交第二審法院，即應由第二審法院裁定駁回
    其上訴（最高法院73年度第2 次民事庭庭長會議決議參照）
    。又按當事人於第二審程序不得提出新攻擊或防禦方法，但
    因原法院違背法令致未能提出者，不在此限，民事訴訟法第
    436 條之28亦有明文。此乃因小額訴訟程序，為求程序進行
    之簡速，故第二審得據為判決基礎之訴訟資料，除有前開但
    書所示情形外，應以第一審程序已提出者為限。
二、本件上訴人係對於小額訴訟之第一審判決提起上訴，其上訴
    意旨略以：上訴人購買手機及通話費係經由第三人誠泰商業
    銀行股份有限公司（下稱誠泰銀行），由其向巔峰電信股份
    有限公司購買，是買賣關係之買方為上訴人，賣方為誠泰銀
    行，並非巔峰電信股份有限公司。上訴人向誠泰銀行繳交第
    一期款項後，手機及門號即不能使用，顯見商品有瑕疵，誠
    泰銀行自應負瑕疵擔保責任，且上開瑕疵係因巔峰電信股份
    有限公司行騙所致，瑕疵無法修補，從而，上訴人依民法第
    256 條、第359 條規定，主張解除本件買賣契約，並以上訴
    狀作為解除買賣契約意思表示之通知。再本件消費性商品貸
    款契約書為誠泰銀行預先擬定之定型化契約，契約書第6 條
    及第15條約定，旨在免除誠泰銀行之瑕疵擔保責任，依其情
    形顯失公平，該約定應為無效。上訴人自得以系爭商品之瑕
    疵及給付不能事由，對抗被上訴人。
三、經查，上訴人上訴意旨，並未具體表明原審判決有何不適用
    法規、適用法規不當或有民事訴訟法第469 條第1 款至第5
    款之情形，自難認對該判決之如何違背法令已有具體之指摘
    ，其不具備表明上訴理由之程式，上訴難認合法。又上訴人
    上訴意旨雖以系爭商品具有瑕疵，主張解除契約。然查，上
    訴人並未於原審審理時主張上開攻擊防禦方法，亦未提供相
    關證據證明之，於上訴時始為上開主張，顯見上訴人係於第
    二審程序始提出新攻擊、防禦方法，核與民事訴訟法第436
    條之28之規定有違，而上開攻擊、防禦方法，既非因原審法
    院違背法令致未能提出，上訴人自不得於第二審程序始行提
    出。是揆諸首開法條及判例說明，上訴人之上訴顯非合法，
    應予駁回。
四、據上論結，本件上訴為不合法，依民事訴訟法第436 條之32
    第1 項、第2 項、第471 條第1 項、第444 條第1 項前段、
    第95條、第78條，裁定如主文。
中    華    民    國    95    年    2     月    6     日
                  民事第二庭    審判長法  官  紀文勝
                                      法  官  陳秋如
                                      法  官  冷明珍
以上正本係照原本作成。
本裁定不得抗告。
中    華    民    國    95    年    2     月    6     日
                                      書記官  朱克文


司法院資訊處製作；財團法人民間司法改革基金會備份。
